【裁判字號】    99,上易,1007
【裁判日期】    991209
【裁判案由】    竊盜
【裁判全文】
臺灣高等法院高雄分院刑事判決        99年度上易字第1007號
上  訴  人  臺灣高雄地方法院檢察署檢察官
被      告  龔杏容
選任辯護人  顏萬文律師
上列上訴人因被告竊盜案件，不服臺灣高雄地方法院99年度易字
第1055號中華民國99年8 月6 日第一審判決（起訴案號：臺灣高
雄地方法院檢察署98年度偵字第14942 號），提起上訴，本院判
決如下：
     主  文
上訴駁回。
     理  由
一、公訴意旨略以：被告龔杏容與告訴人鄭成和透過網路相識，
    龔杏容於民國98年1 月13日曾前往高雄市○○區○○路234
    巷23號鄭成和住處，詎其竟意圖為自己不法之所有，於同年
    2 月17日9 時30分至11時30分間，前往上址，利用鄭成和外
    出之機會，先徒手將鐵捲門拉起，再以不明工具破壞鋁門後
    進入該處（侵入住宅、毀損部分未據告訴），在該處二樓竊
    取BENQ電腦液晶螢幕1 台、飛利浦行動電話1 支（序號:000
    000000000000），得手後由該處後門逃離現場，經鄭成和返
    家發現遭竊，向警方報案，因認被告龔杏容涉犯刑法第321
    條第1 項第2 款之加重竊盜罪嫌。
二、按犯罪事實應依證據認定之，無證據不得認定犯罪事實；不
    能證明被告犯罪者，應諭知無罪之判決，刑事訴訟法第154
    條第2 項、第301 條第1 項定有明文。又認定犯罪事實所憑
    之證據，雖不以直接證據為限，間接證據亦包括在內，然而
    無論直接證據或間接證據，其為訴訟上之證明，須於通常一
    般之人均不致有所懷疑，而得確信其為真實之程度者，始得
    據為有罪之認定，倘其證明尚未達到此一程度，而有合理之
    懷疑存在而無從使事實審法院得有罪之確信時，即應由法院
    為諭知被告無罪之判決，最高法院著有76年臺上字第4986號
    判例可資參照。
三、本件公訴意旨以被告龔杏容涉犯前揭竊盜犯行，除列舉1.告
    訴人鄭成和之指述，及2.由事發現場附近設置之監視器攝得
    疑為被告龔杏容身影之監視錄影光碟暨其截取畫面外，無非
    以3.依後開通聯紀錄顯示於事發後曾持用告訴人失竊手機通
    話之證人李昀臻於偵查中之證述、4.序號000000000000000
    號行動電話手機通聯查詢資料、5.告訴人報案列為失竊物品
    之BENQ電腦液晶螢幕說明書、飛利浦行動電話說明書，及6.
    呈現事發後現場住宅內外等情形之蒐證照片為其論據。訊據
    被告龔杏容堅詞否認於前揭時間曾前往上址及行竊，辯稱：
    伊與告訴人鄭成和為朋友，曾經前往上址與之聊天，案發當
    日伊並未前往，當時正在林園住處睡覺，卷附現場監視影像
    顯現之嫌犯為男性，與伊無關等語。經查：
  (一)前揭時地告訴人鄭成和位在上址住處遭人以破壞一樓鋁門金
    屬網格及紗網方式開啟入侵後，竊取置於二樓之BENQ電腦液
    晶螢幕1 台、序號:000000000000000號飛利浦行動電話1 支
    ，其間該犯罪行為人於行經該址附近時，曾幾次以遠景全身
    狀態短暫出現於稍遠對街鄰房所設2 只監視器攝影畫面左上
    方極小範圍之角落，而各經攝得短小模糊之身影等情，除據
    證人即告訴人鄭成和於警詢、偵查中及原審審理時證述在卷
    ，並經原審於審理時以播放方式勘驗卷附上開監視攝影影像
    光碟內容，有審判筆錄附卷可稽，復有高雄市政府警察局左
    營分局新莊派出所受理刑事案件報案三聯單1 紙及上開呈現
    現場鋁門遭破壞情形之採證照片附卷可參，堪信為真。
  (二)前揭公訴意旨雖以上開監視器攝得之嫌犯為被告龔杏容，然
    依原審前開勘驗結果及卷附放大截取影像，除可辨識前揭行
    經現場屋前嫌疑人之外貌為年約2 、30歲、中性裝束、短髮
    、瘦頰、戴墨鏡、身材略瘦、穿著胸前、袖側各有黃色條塊
    之深色風衣夾克、藍色牛仔長褲、休閒鞋、手提黑色提袋，
    髮型、神韻與卷附被告龔杏容於94年間拍攝之檔案照片（警
    卷第15頁）頗為相似之人外，因原始影像係呈遠景、全身狀
    態拍攝，且為攝影畫面角落極小範圍所帶到，影像過小，縱
    放大處理亦因顆粒膨脹呈馬賽克效果，輪廓越趨模糊，均不
    能進一步辨識其具體相貌，與被告龔杏容是否為同一人，尚
    有可議。
  (三)又證人即告訴人鄭成和於警詢、偵查中及原審審理時，雖均
    以證人身分指稱被告龔杏容即為前揭侵入上址竊盜之人，然
    姑不論其所言並非本於親身在場之見聞，而係觀看上開存在
    卷內之監視錄影畫面所為之判斷意見，是其證詞除關於曾經
    見過被告龔杏容穿著與攝得之嫌疑人相同之夾克等語（原審
    99年度易字第1055號案卷〔下稱原審卷(二)〕第35頁）外，性
    質上要屬其個人對前開物證所為之個人判斷意見，或可供本
    院為判斷上開同一證據之參考，然不具備獨立證據資料之條
    件；茲證人鄭成和於原審審理時既表示其與被告龔杏容雖相
    識7 、8 年，然彼此仍只是普通朋友，認識後曾有一段長時
    間未見面，自97年以來總共亦不過見面聊天3 、4 次（原審
    卷(二)第37頁）等情，與被告相處互動及認識熟悉之程度，顯
    屬有限，其上開判斷之依據是否充分、客觀，已非無疑，況
    世間容貌、身形、神韻、甚至穿著品味相似者，並非少見，
    本件既無其他積極事證或人格特徵可認被告與前揭現場經攝
    得之嫌疑人為同一人，自不得僅依上開辨識條件欠佳之影像
    資料遽認被告有公訴意旨指訴之竊盜犯行。
  (四)另檢察官於原審審理時雖聲請將前開卷附監視錄影光碟送交
    鑑定人提昇其可辨識性，然同一事項前經原審向法務部調查
    局查詢後，既經該局函復否定其可行性，有公務電話紀錄附
    卷可按（原審99年度審易字第994 號案卷第8 頁），茲依一
    般影像資料呈現之原理，既為利用多數肉眼無法細分之細小
    色彩微粒建構組合，並於人體視覺上產生成影之作用，其微
    粒組成之形式及數量於原始拍攝成像時既已固定，除另以更
    具效能之器材、藉更高數量之微粒對原始景物重新拍攝取像
    外，原無從自既有已經放大顯現其顆粒排列情形之影像更求
    進一步解析之景象，是其聲請即難認為有再為調查之必要。
    另檢察官於本院審理時雖聲請將本件監視錄影影片送中山大
    學資訊工程系所作影響強化解析，核無必要，併此明。
  (五)本件告訴人鄭成和前揭時地報案失竊之物，除BENQ電腦液晶
    螢幕依現有卷證尚未發現其去向外，就序號：000000000000
    000 號飛利浦行動電話部分，雖經警方於案發後依通聯紀錄
    資料查得相仿序號0000000000000000號曾經出現在證人李昀
    臻與他人通話之手機序號紀錄中，有前述通聯查詢資料在卷
    可查，經原審依職權向中華電信股份有限公司行動通信分公
    司函查結果，亦據確認該序號編排方式均指同一手機，有該
    公司99年6 月25日行維三字第0990000320號函（原審卷(二)第
    9 頁）在卷可憑，然依證人李昀臻於偵查中之證述及其他現
    有事證，既不能證明被告龔杏容與證人李昀臻相識或與其使
    用上開手機有何關連，復不能具體起出該手機供進一步查證
    ，自難採為不利於被告之認定。
  (六)公訴人所指案發時間98年2 月17日9 時30分至11時30分間，
    被告在林園鄉椰樹南巷32之3 號居處睡覺，故當時10時5 分
    2 秒時，有被告之友人打電話到被告手機0000000000，因被
    告熟睡沒有接聽電話等情，已據被告供述明確，有和信電訊
    通聯紀錄及基地台地址（高雄縣林園鄉○○○路123 號K ）
    附於本院卷第26頁可稽。足證被告案發時人在林園，而不在
    告訴人之住處或住處附近。
四、綜上所述，被告所辯上情，尚堪採信。此外，復查無其他確
    切之證據足證被告有公訴人所指之犯行。依上開判例意旨，
    應認不能證明被告犯罪。則原審所為被告無罪之諭知，尚無
    不當，公訴人上訴意旨，仍執前詞，指摘原判決不當，為無
    理由，應予駁回。
據上論斷，應依刑事訴訟法第368條，判決如主文。
本案經檢察官蔡國禎到庭執行職務。
中    華    民    國    99    年    12    月     9    日
                  刑事第七庭    審判長法  官  莊飛宗
                                      法  官  蔡廣昇
                                      法  官  謝宏宗
以上正本證明與原本無異。
本件判決不得上訴。
中    華    民    國    99    年    12    月    10    日
                                      書記官  蘇恒仁

司法院資訊處製作；財團法人民間司法改革基金會備份。
